臺灣高等法院高雄分院刑事裁定　　　　　100年度抗字第278號
抗　告　人　臺灣高雄地方法院檢察署檢察官
受　刑　人　黃騰立
上列抗告人因聲請定其應執行刑案件，不服臺灣高雄地方法院中
華民國100 年11月4 日100 年度聲字第4574號裁定，提起抗告，
本院裁定如下：
    主  文
原裁定撤銷，發回臺灣高雄地方法院。
    理  由
一、聲請意旨略以：受刑人黃騰立因犯如附表編號1 至2 所示之
    罪，先後判決確定如附表，爰依刑事訴訟法第477 條第1 項
    及刑法第53條、第51條第5 款規定，聲請定其應執行之刑等
    語。
二、原裁定意旨略以：(一)、對於已判決確定之各罪，已經裁定其
    應執行之刑者，如又重複裁定其應執行之刑，係違反一事不
    再理原則，屬違背法令，對於後裁定，得提起非常上訴（最
    高法院68年度台非字50號刑事判例意旨）。是已經定執行刑
    裁定確定之各罪，基於一事不再理原則，不得再為定執行刑
    之裁定。(二)、聲請意旨雖指受刑人因犯附表編號1 至2 所示
    之罪經判刑確定，然上開2 罪，與附表編號3 所示聲請意旨
    漏列之罪，業經99年度訴字第1045號判決並合併其應執行有
    期徒刑1 年1 月確定，有該判決書及被告前案紀錄表附卷可
    稽。揆諸前揭法律規定與最高法院刑事判例意旨，聲請人就
    附表編號1 至3 所示3 罪，再聲請合併定其應執行刑，為無
    理由，應予駁回。
三、抗告意旨略以：黃騰立所犯附表編號3 所示剝奪他人行動由
    罪，經黃騰立提起上訴，現由臺灣高等法院高雄分院100 年
    度上訴字1611號審理中。又本次聲請執行刑之依據，係依臺
    灣高雄地方法院100 年9 月15日雄院高刑申99訴1045字第06
    08函辦理，函文中已明確載明黃騰立所涉業經判決確定之侵
    入住宅、毀損他人物品罪，請本署依法執行。是上開2 罪（
    即編號1 、2 之罪），自有聲請定執行刑之必要。
四、經查：黃騰立所犯附表編號1 、2 、3 所示三罪，經原審99
    年度訴字1045號判決各處附表所示之刑，並定應執行有期徒
    刑1 年1 月。嗣原審100 年9 月15日雄院高刑申99年度訴字
    第1045字0608函臺灣高雄地方法院檢察署執行時，亦敘明「
    一、本院受理99年度訴字第1045號殺人未遂等一案，請就以
    下經判決確定部分，依法執行、、、１、黃騰立所犯如判決
    附表編號4 之侵入住宅、毀損他人物品罪」。而上開函文所
    稱99年度訴字第1045號判決附表編號4 之侵入住宅、毀損他
    人物品罪，為本案裁定附表編號1 、2 所示之罪；至於原審
    99年度訴字第1045號判決書附表編號1 剝奪他人行動自由罪
    ，則為本案裁定附表3 之罪等情，有該案判決書及函文可佐
    （參雄檢執聲卷4 至23頁）。此部分事實，堪信為真實。
五、其次，就原審裁定附表3 所示剝奪他人行動自由罪（即99年
    度訴字第1045號判決書附表編號1 之罪），本案原審裁定雖
    認業經99年度訴字第1045號判決確定；而抗告意旨則稱經黃
    騰立提起上訴，現由本院100 年度上訴字1611號審理中，容
    有歧異。然經本院調閱100 年度上訴字1611號卷證，核閱結
    果如下：
(一)、依原審100 年9 月27日雄院高刑申99訴1045字39684 號函所
    載，99年度訴字第1045號判決後，僅檢察官、莊明蒼、張哲
    偉（同案被告）不服判決提起上訴。而本院100 年度上訴字
    1611號案卷封面，亦未將黃騰立列為上訴人（參本案卷11、
    12頁），是以黃騰立就原裁定附表3 所示剝奪他人行動自由
    罪，是否確曾提起上訴，容有有疑。
(二)、又原審雖以100 年9 月15日雄院高刑申99訴1045字0608函，
    請臺灣高雄地方法院檢察署先就已確定部分即黃騰立所犯侵
    入住宅、毀損他人物品罪執行。然：
１、依本院100 年度上訴字第1611號案件100 年11月4 日準備程
    序筆錄所載，檢察官稱起訴要旨詳如起訴書；該案法官諭知
    被告所犯條文時，亦告知涉犯刑法第354 條毀損罪、第306
    第1 項侵入住宅罪、第302 條第1 項剝奪他人行動自由罪（
    即原審裁定附表1 、2 、3 所示罪名）；並於整理爭點時，
    就起訴犯罪事實一之(五)部分，將「黃騰立是否持滅火器毀損
    」列為爭點（註：此即原審裁定附表1 、2 罪之犯罪事實）
    。
２、又99年度訴字第1045號判決後，檢察官上訴時：(1)、100 年
    度上字第571 號上訴書，已列明黃騰立為被告，上訴理由並
    載明「論處被告黃騰立犯如附表編號1 、4 所示參罪，各處
    如附表編號1 、4 主文欄所示之刑，應執行有期徒刑壹年壹
    月，如易科罰金，以新臺幣壹仟元折算壹日、、固非無見」
    （參本院卷15頁），亦即已提到原審裁定附表1 、2 、3 所
    示黃騰立所犯各罪。(2)、又依上訴理由「二之(一)」所載，就
    原審99年度訴字第1045號判決編號1 所示剝奪行動自由罪（
    即本裁定編號3 所示，97年8 月5 日被害人吳訪旗部分），
    似已明確聲明上訴（詳參本院卷15、16頁）。(3)、又上訴書
    之上訴理由「二之(四)」略以：「就如附表編號4 犯行，、
    、將上開形成罪責之法定構成要件要素，重複作為科刑審酌
    事項，自有違刑法第57條規定之意旨。另原判決以被告黃騰
    立等人犯罪後仍否認犯行，飾詞「狡」辯，未見悔意作為量
    刑審酌情狀之一（見原判決第22至23頁），顯未尊重黃騰立
    等人依刑事訴訟法所享有自由陳述、辯明、辯解（辯護）權
    之行使，將被告黃騰立等合法行使抗辯權之內容作為量刑標
    準之審酌，同屬違法。」（參本院卷17、18頁；註：原審判
    決附表編號4 之犯行，即為定執行刑裁定之附表編號1 、2
    所示之罪），有上訴書在卷可佐。為此，檢察官之上訴範圍
    是否未包括原審裁定編號1 、2 所示之罪，容有所疑。
３、又經本院核閱原審99年度訴字第1045號卷證結果，原審判決
    後，並無檢察官聲明就「附表1 、2 罪所示侵入住宅、毀損
    罪」不提起上訴之書狀（參該案二卷160 至262 頁）。
六、綜上所述，就附表1 、2 所示侵入住宅、毀損罪，是否已判
    決確定，實有所疑。又抗告意旨所稱黃騰立就原審裁定附表
    3 所示剝奪他人行動自由罪提起上訴等語，是否屬實，亦有
    疑義。但原審遽以附表1 、2 、3 所示之罪，業經判決確定
    ，而駁回本件定執行刑之聲請，確有未恰，自應由本院撤銷
    原裁定，發回原審查明後更為裁定。
七、據上論結，應依刑事訴訟法第413 條，裁定如主文。
中    華    民    國   100    年    11    月    30    日
                  刑事第一庭    審判長法  官  周賢銳
                                      法  官  曾逸誠
                                      法  官  洪碩垣
以上正本證明與原本無異。
不得抗告。
中    華    民    國   100    年    12    月    1     日
                                      書記官  洪慧敏
┌────────────────────────────────────────────┐
│附表                                                                                    │
├─┬───┬─────┬────┬──────────┬──────────┬─────┤
│編│罪  名│宣告刑    │犯罪日期│  原審案號          │本案原審裁定所認定之│ 備  註   │
│  │      │          │        │                    │確定日期及案號      │          │
│號│      │          │        ├─────┬────┼─────┬────┤          │
│  │      │          │        │法院、案號│判決日期│法院、案號│確定日期│          │
├─┼───┼─────┼────┼─────┼────┼─────┼────┼─────┤
│  │妨害自│有期徒刑5 │97.10.25│高雄地院99│100.7.27│99年度訴字│100.8.22│編號1 至3 │
│1 │由    │月，如易科│        │年度訴字  │        │1045 號   │        │，曾經原審│
│  │      │罰金，以新│        │1045 號   │        │          │        │99年訴字第│
│  │      │臺幣1000元│        │          │        │          │        │1045號判決│
│  │      │折算一日  │        │          │        │          │        │合併定應執│
├─┼───┼─────┼────┼─────┼────┼─────┼────┤行有期徒刑│
│  │毀棄損│有期徒刑5 │97.10.25│高雄地院99│100.7.27│99年度訴字│100.8.22│1年1月。  │
│2 │壞    │月，如易科│        │年度訴字  │        │10 45 號  │        │          │
│  │      │罰金，以新│        │1045 號   │        │          │        │          │
│  │      │臺幣1000元│        │          │        │          │        │          │
│  │      │折算一日  │        │          │        │          │        │          │
├─┼───┼─────┼────┼─────┼────┼─────┼────┼─────┤
│  │剝奪他│有期徒刑5 │97.8.5  │高雄地院99│100.7.27│99年度訴字│100.8.22│聲請意旨未│
│3 │人行動│月，如易科│        │年度訴字  │        │10 45 號  │        │列此罪，唯│
│  │自由罪│罰金，以新│        │1045 號   │        │          │        │經原審裁定│
│  │      │臺幣1000元│        │          │        │          │        │列為編號3 │
│  │      │折算一日  │        │          │        │          │        │。        │
│  │      │          │        │          │        │          │        │          │
└─┴───┴─────┴────┴─────┴────┴─────┴────┴─────┘